cs: Typ vlajky: Vlajka na vozík; Šachovnicová vlajka; Vlajka s vlastním logem; LED tyčka na vlajku; Očíslovaná vlajka; Vlajka do jamky (golf); Tréninková vlajka; Bezpečnostní/provozní vlajka; Větrný rukáv; Jiné
bg-BG: Тип на флага: Флаг за количка; Кариран флаг; Флаг с лого по поръчка; LED стик за флаг; Номериран флаг; Флагче за дупка; Тренировъчен флаг; Флаг за безопасност / операции; Ветропоказател; Друго
zh-CN: 旗帜类型: 高尔夫球车旗帜; 方格旗; 定制 logo 旗帜; LED 旗杆; 编号旗; 洞杯旗; 练习/练习场旗帜; 安全/作业旗帜; 风向袋; 其他
da: Flagtype: Vognflag; Ternet flag; Specialdesignet flag med logo; Flagstang med LED; Nummereret flag; Pin-flag; Trænings-/baneflag; Sikkerheds-/driftsflag; Vindpose; Andet
sv: Flaggform: Vagnflagga; Rutig flagga; Flagga med anpassad logotyp; LED-flaggstång; Numrerad flagga; Hålflagga; Tränings-/övningsflagga; Säkerhets-/driftsflagga; Vindstrut; Övrigt
it: Tipo di bandiera: Bandiera per carrello; Bandiera a scacchi; Bandiera con logo personalizzato; Asta portabandiera a LED; Bandiera numerata; Bandierina da buca; Bandiera da pratica/campo pratica; Bandiera di sicurezza/operativa; Manica a vento; Altro
hr-HR: Vrsta zastave: Zastavica za kolica; Kockasta zastava; Zastava s prilagođenim logotipom; LED štap za zastavu; Zastavica s brojem; Zastavica sa štapom; Zastavica za vježbalište; Sigurnosna / radna zastavica; Vjetrokaz; Ostalo
el: Τύπος σημαίας: Σημαιάκι αμαξιδίου; Καρό σημαία; Σημαία με προσαρμοσμένο λογότυπο; Ιστός σημαίας LED; Αριθμημένη σημαία; Σημαιάκι (pin flag); Σημαιάκι εξάσκησης/σκοπευτηρίου; Σημαία ασφαλείας/λειτουργιών; Ανεμούριο; Άλλο
th: ประเภทธง: ธงติดรถ; ธงตราหมากรุก; ธงพิมพ์โลโก้ที่กำหนดเอง; ก้านธง LED; ธงตัวเลข; ธงปักหลุม; ธงซ้อม/ธงสนามซ้อม; ธงความปลอดภัย/ธงปฏิบัติงาน; ถุงลมบอกทิศทาง; อื่นๆ
pl: Typ flagi: Flaga do wózka golfowego; Flaga w szachownicę; Flaga z własnym logo; Flaga z masztem LED; Flaga numerowana; Flaga dołkowa; Flaga treningowa/ćwiczebna; Flaga bezpieczeństwa/sygnalizacyjna; Rękaw wiatrowy; Inna
en: Flag type: Cart flag; Checkered flag; Custom logo flag; LED flag stick; Numbered flag; Pin flag; Practice/range flag; Safety/operations flag; Windsock; Other
ro-RO: Tipul de steag: Steag pentru cărucior; Steag în carouri; Steag cu siglă personalizată; Băț pentru steag cu LED; Steag numerotat; Steag de pin; Steag de antrenament/poligon; Steag de siguranță/operațiuni; Mânecă de vânt; Altele
pt-BR: Tipo de bandeira: Bandeira de carrinho; Bandeira quadriculada; Bandeira com logo personalizado; Haste de bandeira de LED; Bandeira numerada; Pin flag; Bandeira de prática/campo; Bandeira de segurança/operações; Biruta; Outros
nl: Vlagtype: Karvlag; Geblokte vlag; Vlag met aangepast logo; Ledvlaggenstok; Genummerde vlag; Pinvlag; Oefen-/driving range-vlag; Veiligheids-/bedrijfsvlag; Windzak; Overige
vi: Loại cờ: Cờ gắn xe; Cờ caro; Cờ in logo tùy chỉnh; Cán cờ LED; Cờ đánh số; Cờ cắm lỗ golf; Cờ tập/sân tập; Cờ an toàn/hoạt động; Ống đón gió; Khác
fr: Type de drapeau: Drapeau pour chariot; Drapeau à damier; Drapeau avec logo personnalisé; Mât de drapeau à LED; Drapeau numéroté; Fanion de golf; Drapeau de pratique/d’entraînement; Drapeau de sécurité/d’opérations; Manche à air; Autre
de: Flaggenart: Golfcart-Flagge; Zielflagge; Individuelle Logoflagge; LED-Fahnenstange; Nummerierte Flagge; Pin-Flagge; Übungs-/Driving-Range-Flagge; Sicherheits-/Betriebsflagge; Windsack; Sonstige
ja: フラグタイプ: カートフラッグ; チェッカーフラッグ; カスタムロゴフラッグ; LEDフラッグスティック; ナンバーフラッグ; ピンフラッグ; 練習場フラッグ; 安全/作業用フラッグ; 吹き流し; その他
fi: Lipun tyyppi: Kärrylippu; Ruutulippu; Kustomoitu logolippu; LED-lipputanko; Numeroitu lippu; Reikälippu; Harjoittelu-/lyöntipaikkalippu; Turvallisuus-/toimintalippu; Tuulipussi; Muu
lt-LT: Vėliavos tipas: Vežimėlio vėliavėlė; Languota vėliava; Vėliava su pasirinktiniu logotipu; LED vėliavėlės lazdelė; Sunumeruota vėliava; Vėliavėlė su smeigtuku; Treniruočių / aikštyno vėliava; Saugos / operacijų vėliava; Vėjarodis; Kita
ru: Тип флага: Флаг для тележки; Клетчатый флаг; Флаг с индивидуальным логотипом; Светодиодный флагшток; Пронумерованный флаг; Флажок для лунки; Флаг для тренировок/поля; Флаг безопасности/сигнальный; Ветроуказатель; Другое
hu: Zászló típusa: Kocsi zászló; Kockás zászló; Egyedi logós zászló; LED-es zászlórúd; Számozott zászló; Lyukzászló; Gyakorló zászló; Biztonsági / munkavédelmi zászló; Szélzsák; Egyéb
nb: Flaggtype: Vognflagg; Rutete flagg; Flagg med egendefinert logo; LED-flaggstang; Nummerert flagg; Pin-flagg; Trenings- / baneområdeflagg; Sikkerhets- / driftsflagg; Vindpølse; Annet
sk-SK: Typ vlajky: Vlajka na vozík; Šachovnicová vlajka; Vlajka s vlastným logom; Svietiaca tyč s LED; Číslovaná vlajka; Vlajka na jamku; Tréningová/zameriavacia vlajka; Bezpečnostná/prevádzková vlajka; Veterný rukáv; Iné
ko: 깃발 유형: 카트 깃발; 체커 깃발; 맞춤형 로고 깃발; LED 깃대; 번호 깃발; 핀 깃발; 연습/연습장 깃발; 안전/운영 깃발; 바람자루; 기타
tr: Bayrak tipi: Araba bayrağı; Dama desenli bayrak; Özel logolu bayrak; LED bayrak direği; Numaralı bayrak; Bayrak direği bayrağı; Antrenman/atış alanı bayrağı; Güvenlik/operasyon bayrağı; Rüzgar tulumu; Diğer
es: Tipo de bandera: Bandera de carrito; Bandera a cuadros; Bandera con logo personalizado; Asta de bandera LED; Bandera numerada; Bandera de hoyo; Bandera de práctica/campo; Bandera de seguridad/operaciones; Manga de viento; Otro
pt-PT: Tipo de bandeira: Bandeira para carrinho; Bandeira de xadrez; Bandeira com logótipo personalizado; Mastro de bandeira LED; Bandeira numerada; Bandeira de buraco; Bandeira de prática/campo; Bandeira de segurança/operações; Manga de vento; Outro
sl-SI: Vrsta zastave: Zastavica za voziček; Kockasta zastava; Zastava s prilagojenim logotipom; LED-zastavica na palici; Oštevilčena zastava; Zastavica za jamico; Zastava za vadišče; Varnostna/operativna zastava; Vetrna vreča; Drugo
zh-TW: 旗幟類型: 球車旗; 方格旗; 自訂標誌旗; LED 旗桿; 數字旗; 果嶺旗; 練習 / 練習場旗幟; 安全 / 作業旗幟; 風向袋; 其他